Inventaris van het archief van de Stichting Industriële Raad voor de Oceanologie (IRO), (1970) 1971-1991 (1992)
Nationaal Archief, Den Haag
Stichting Industriële Raad voor de Oceanologie
Stichting Industriële Raad Oceanologie
1970-1992
merendeel 1971-1991
I27590
3.20 meter; 47 inventarisnummers.
Normale geschreven, getypte en gedrukte documenten, en een diskette.
Nationaal Archief, Den Haag
Stichting Industriële Raad voor Oceanologie (1971-1991)
Het archief van de Stichting Industriële Raad voor Oceanologie (IRO), opgericht in 1971, bevat correspondentie, notulen van vergaderingen, stukken over publicaties en onderzoek van het IRO en stukken over het overheidsbeleid ten aanzien van de sector offshore-industrie.
Archiefvorming
Geschiedenis van de archiefvormer
De Stichting Industriële Raad voor de Oceanologie (IRO) werd opgericht op 11 mei 1971. Het initiatief tot oprichting was genomen door de Nederlandse Maatschappij voor Nijverheid en Handel te Haarlem. In deze laatste stad was aanvankelijk ook het secretariaat van de IRO gevestigd, maar dat werd na enkele jaren samengevoegd met het reeds te Delft bestaande bureau van de organisatie. De inkomsten van de IRO bestonden, behalve uit een subsidie van het ministerie van Economische Zaken, uit bijdragen van belanghebbende Nederlandse ondernemingen.
De IRO had tot doel "het bevorderen van de belangen van het Nederlandse bedrijfsleven op het gebied van de oceanologie". In het kader van deze breed geformuleerde doelstelling wilde de IRO fungeren als centraal punt voor alle belanghebbenden en wilde zij optreden als vertegenwoordiger van het bedrijfsleven in contacten met de overheid en wetenschappelijke instellingen. Ook het stimuleren van plannen en het aangeven van nieuwe mogelijkheden op oceanologisch gebied, welke voor het Nederlandse bedrijfsleven van economisch belang konden zijn, rekende men tot het takenpakket. Gedacht werd hierbij o.a. aan activiteiten als kustwaterbouw, onderwaterbouw, zeemijnbouw, energiewinning apparatenbouw, recreatie en zeeonderzoek gericht op o.m. milieubeheer.
Door de snelle opkomst in de jaren zeventig van de olie- en gaswinning op zee concentreerden de bemoeienissen van de IRO zich geleidelijk aan hoofdzakelijk op deze offshore activiteiten.
De ontwikkeling van de IRO tot platformorganisatie van de, door grote verscheidenheid gekenmerkte, ondernemingen in de offshore industrie leidde tot het plan de organisatie tot een belangenvereniging voor deze bedrijfstak om te vormen.
Dit voornemen werd in november 1991 uitgevoerd toen de Stichting juridisch werd omgezet in de Vereniging Industriële Raad voor de Offshore (IRO), welke zijn bureau te Zoetermeer heeft.
Geschiedenis van het archiefbeheer
Het archief van de Stichting IRO werd in 1995 door de rechtsopvolger aan het Algemeen Rijksarchief geschonken.
De rechtstitel is (nog) onbekend
Inhoud en structuur van het archief
2.19
Ordening van het archief
De door de administratie aangebrachte ordening van de stukken, gebaseerd op de berging in ordners, is in grote lijnen gehandhaafd. Terwille van de overzichtelijkheid zijn de series in systematische volgorde geplaatst en is het archief in twee hoofdrubrieken ingedeeld.
Aanwijzingen voor de gebruiker
Openbaarheidsbeperkingen
Volledig openbaar.
Materiële beperkingen
Aanvraaginstructie
Openbare archiefstukken kunnen online worden aangevraagd en gereserveerd. U kunt dit ook via de terminals in de studiezaal van het Nationaal Archief doen. Om te kunnen reserveren dient u de volgende stappen te volgen:
U maakt een profiel aan op www.gahetna.nl, en logt vervolgens in
Via de archiefinventaris (alleen de beschrijvingen met rode nummers) selecteert u het gewenste archiefstuk door op de knop 'Reserveren' te klikken
In het volgende scherm geeft u aan op welke dag u het archiefstuk wilt inzien
Indien u zich bevindt in de studiezaal en een tafelnummer heeft ontvangen kunt u dit nummer vermelden. Als u geen tafelnummer heeft kunt u tafelnummer 777 laten staan
Vervolgens bevestigt u uw reservering door deze te versturen.
Verwant materiaal
Beschikbaarheid van kopieën
Beschrijving van de series en archiefbestanddelen
- Algemeen
  - "Algemene correspondentie"., 1971-1972; 1-2; 2 pakken
    - 1971, 1
    - 1972, 2
  - "Raadscorrespondentie", briefwisseling, chronologisch geordend, met notulen van de vergaderingen van de Raad., 1971-1980; 3-12; 8 pakken en 1 omslag
    De notulen over de periode 1971-1977 bevinden zich in nrs. 3-9; zie voor het vervolg lijstnrs. 13-32.
    - 1971, 3
    - 1972, 4
    - 1973, 5; 1 omslag
    - 1974, 6
    - 1975, 7
    - 1976, 8
    - 1977 januari - november, 9
    - 1977 oktober - september, 10
    - 1978 september - 1979 april, 11
    - 1979 april - 1980 januari, 12
  - Notulen van de vergaderingen van de Raad, later het Algemeen Bestuur, en van het Dagelijks Bestuur, met bijlagen., 1977-1985; 13-26; 14 pakken
    - 1977 november - 1979 augustus, 13
    - 1978 augustus - 1979 maart, 14
    - 1979 april - december, 15
    - 1979 augustus - 1980 februari, 16
    - 1980 januari - 1981 november, 17
    - 1980 februari - april, 18
    - 1980 april - november, 19
    - 1980 oktober - 1981 mei, 20
    - 1981 februari - december, 21
    - 1981 december - 1982 augustus, 22
    - 1982 augustus - 1983 maart, 23
    - 1983 maart - december, 24
    - 1984, 25
    - 1985, 26
  - Notulen van de vergaderingen van het Algemeen Bestuur, met bijlagen., 1986-1991; 27-28; 2 pakken
    - 1986-1988, 27
    - 1989-1991, 28
  - Notulen van de vergaderingen van het Dagelijks Bestuur, met bijlagen., 1986-1990; 29-32; 4 pakken
    - 1986 november - 1987, 29
    - 1988, 30
    - 1989, 31
    - 1990, 32
- Bijzonder
  - Stukken betreffende de oprichting van de IRO en inzake wijzigingen van de statuten en inschrijving in het Stichtingenregister., 1970-1971, 1975, 1979-1984, 1986; 33; 1 pak
  - Stukken betreffende door de IRO uitgebrachte publicaties., 1971-1991; 34-39; 4 pakken en 2 omslagen
    - Concepten van hoofdstukken voor het handboek Oceanologische activiteiten in Nederland, 1971, 34; 1 omslag
    - Stukken betreffende de samenstelling van de Nota inzake de Oceanologie en de hiermede samenhangende belangen van het Nederlandse bedrijfsleven. 1971-1972, 35
    - Stukken betreffende de samenstelling van de Nota inzake de Nederlandse Visserij. 1971-1973, 36
    - IRO-Memoranda en IRO-Journaals, met bijlagen. 1971-1973, 37
    - Stukken betreffende de samenstelling van het in opdracht van de IRO vervaardigde rapport Europa 1992: Lichtbaken op Zee over de gevolgen van "Europa 1992" voor de Nederlandse offshore sector. 1989-1990, 38
    - Stukken betreffende de uitgave door de IRO, in samenwerking met de Society of Petroleum Engineers (SPE), van de Netherlands Drilling & Exploration Directory, gedeeltelijk op diskettes. 1989-1991, 39; 1 omslag
  - Stukken betreffende een mede door de IRO ingesteld onderzoek naar de informatievoorziening op het gebied van de oceanologie., 1971-1972; 40; 1 pak
  - Stukken betreffende de aktiviteiten van de Congres- en Tentoonstellings Commissie (C.T.C.) van de IRO., 1972; 41; 1 pak
  - Stukken betreffende het ontwerpen van een huisstijl voor de IRO., 1982-1985, 1988-1992; 42; 1 pak
  - Stukken betreffende het overheidsbeleid t.a.v. de sector offshore-industrie., 1984, 1986-1988; 43; 1 pak
  - Teksten van voordrachten en verslagen van het door de IRO georganiseerde congres "Offshore Technology and Environmental Control on the Netherlands Continental Shelf"., 1990; 44; 1 omslag
  - Stukken betreffende de verandering van de rechtsvorm van de IRO in een vereniging., 1991; 45-46; 2 pakken
    - Statuten, Overlegstructuren, Werkgroep Branchevereniging, Correspondentie, 45
    - Beleidsplan, Financiën, Actiecommissie, PR-begeleiding, 46
  - Stukken betreffende de samenstelling van de folder van de IRO-Export Groep, met diskette., 1991-1992; 47; 1 omslag